【裁判字號】    94,易緝,4
【裁判日期】    950206
【裁判案由】    詐欺等
【裁判全文】
臺灣基隆地方法院刑事判決               94年度易緝字第4號
公  訴  人  臺灣基隆地方法院檢察署檢察官
被      告  丙○
                    現於台灣台北監獄執行中
上列被告因詐欺等案件，經檢察官提起公訴（90年度偵緝字第
047號、90年度偵字第2474號），本院合議庭裁定由受命法官獨
任以簡式審判程序進行審理，本院判決如下：
    主  文
丙○意圖為自己不法所有，而侵占持有他人之物，處有期徒刑肆
月，如易科罰金，以佰元折算壹日。又竊盜，處有期徒刑參月
，如易科罰金，以佰元折算壹日。應執行有期徒刑陸月，如易
科罰金，以佰元折算壹日。
    事      實
一、丙○於86年間因偽造有價證券、槍砲彈藥刀械管制條例、重
    利等案件，經法院分別判處有期徒刑3年2月、6月、4月，於
    92年2月26日確定，嗣於88年間再犯竊盜罪，經法院判處有
    期徒刑3月，於90年3月15日確定，詎其不知悔改，分別為下
    列不法行為：
    (一)樂群汽車有限公司（位於台北市○○區○○路56號、下稱
    樂群公司）於89年間將其所有之車牌號碼Ｈ4－852號計程車
    ，寄放在台北縣汐止市○○路甲○○所經營之汽車出租公司
    託租、託售。丙○竟於民國（下同）89年5月上旬某日，在
    上址以在大陸投資礦泉蒸餾水生意，在台灣有多部機器需要
    運到南部修理，修理好準備運到大陸使用，需要一部小客車
    使用一星期，向甲○○租用該計程車，雙方約定租用1星期
    ，並言明約定還車時，每日需補貼新台幣5百元，丙○取得
    該計程車後，竟意圖為自己不法所有，屆期不還且據為己有
    ，交由他人載運工人供桃園、基隆往返之用，亦未與甲○○
    或樂群公司處理租用契約之事，迄於89 年8月7日在台北往
    基隆途中，樂群公司尋獲該計程車即派員取回。
    (二)90年4月中旬某日，丙○另基於意圖為自己不法所有，在
    台北市○○區○○路3段236號4樓丁○○住處，乘無人注意
    之際，趁機跑至戊○○房間，竊取董國隆所有之車牌號碼Ｘ
    7－8782號自用小客車之鑰匙，復至上址地下室將停放在該
    處之Ｘ7－8782號自小客車竊走，得手後供己代步之用，迄
    於同年5月1日11時50分許，丙○駕駛該自小客車，在彰化縣
    田中鎮○○路38號前為警查獲。
二、案經樂群汽車有限公司訴請暨彰化縣警察局田中分局報請臺
    灣彰化地方法院檢察署呈請高等法院檢察署核轉臺灣基隆地
    方法院檢察署檢察官偵查起訴。
    理    由
一、本件起訴犯罪事實(一)，檢察官係以刑法第339條1項詐欺取財
    罪提起公訴，經蒞庭檢察官更正為刑法第335條1項侵占罪。
    按被告丙○所犯非死刑、無期徒刑、最輕本刑為3年以上有
    期徒刑之罪，亦非高等法院管轄第1審案件，其於準備程序
    進行中，就被訴事實為有罪之陳述，經法官告知其簡式審判
    程序之旨，並聽取公訴人及被告之意見後，依刑事訴訟法第
    273條之1第1項之規定，經合議庭裁定由受命法官獨任進行
    簡式審判程序，合先敘明。
二、(1)上揭犯罪事實(一)，業據被告於本院審理時供承不諱，核與
    告訴人樂群公司代理人李鴻賓、李治平於檢察官偵訊時所指
    述情節大致相符，並經證人甲○○於檢察官偵訊時證述屬實
    ，而該輛計程車確於89年7月10日質押被告身分證、信用卡
    ，至位於桃園縣龜山鄉大湖5-8號台亞石油公司東湖站加油
    ，後由樂群公司指派經理李鴻賓於同年月13日清償油款，取
    回被告身分證及信用卡等證件，此有該加油站所出具之證明
    書在卷可稽，足見被告遲至同年7月10日仍未還車之事實。
    綜上所述，被告侵占犯行事證明確，其侵占犯行堪予認定。
    (2)上揭犯罪事實(二)，業據被告於本院審理時供承不諱，並經
    被害人董國隆於警詢時指述纂詳，核與證人丁○○於警詢時
    所證述情節相符，並有扣案鑰匙乙支及車輛竊盜、車輛失竊
    資料個別查詢報表、認領贓物認領保管單在卷足資佐證，其
    竊盜犯行，事證明確，犯行堪予認定，應依法論科。
三、核被告所為，犯罪事實(一)部分，係犯刑法第335條第1項侵占
    罪；犯罪事實(二)部分，係犯同法第320條第1項竊盜罪，其竊
    取鑰匙再竊取自小客車行為，係基於單一目的，侵害同一法
    益，為接續犯，論單一竊盜罪。又其所犯上該2罪，犯意各
    別，行為互殊，應分論併罰。爰審酌被告犯罪動機、犯罪手
    段、犯罪行為人與被害人平日之關係、犯罪所生損害，惟其
    尚能供承不諱，犯後態度良好等一切情狀，量處如主文所示
    之刑，併諭知易科罰金之折算標準，以資懲儆。
四、據上論斷，應依刑事訴訟法第273條之1第1項、第299條第1
    項前段，刑法第335條第1項、第320條第1項、第41條第1項
    前段，罰金罰鍰提高標準條例第1條前段、第2條，判決如主
    文。
本案經檢察官乙○○到庭執行職務。
中    華    民    國    95    年    2     月    6    日
                  刑事第二庭法  官  陳伯厚
以上正本證明與原本無異。
對於本件判決如有不服，應於收受送達後10日內，向本院提出上
訴書狀，上訴於臺灣高等法院，並按他造當事人之人數附具繕本
。
中    華    民    國    95    年    2     月    6    日
                            書記官  明祖斌
附錄論罪法條：
中華民國刑法第335條第1項：
(普通侵占罪)
意圖為自己或第三人不法之所有，而侵占自己持有他人之物者，
處 5 年以下有期徒刑、拘役或科或併科 1 千元以下罰金。
中華民國刑法第320條第1項：
(普通竊盜罪、竊佔罪)
意圖為自己或第三人不法之所有，而竊取他人之動產者，為竊
盜罪，處5年以下有期徒刑、拘役或500元以下罰金。


司法院資訊處製作；財團法人民間司法改革基金會備份。
